臺灣臺南地方法院刑事判決　　　　　　94年度交簡上字第68號
上　訴　人　臺灣臺南地方法院檢察署檢察官
被　　　告　乙○○
上列上訴人因被告過失傷害案件，不服本院九十四年度交簡字第
七四六號，中華民國九十四年四月二十六日第一審簡易判決（聲
請簡易處刑書案號：九十三年度偵字第一二三四四號），提起上
訴，被告就被訴之事實為有罪之陳述，本院管轄之第二審合議庭
裁定進行簡式審判程序，判決如下：
    主  文
上訴駁回。
乙○○緩刑貳年。
    事實及理由
一、本案經本院審理結果，認第一審判決以上訴人即被告乙○○
    觸犯刑法第二百八十四條第一項前段之過失傷害罪，依刑事
    訴訟法第四百四十九條第一項前段、第四百五十四條第二項
    ，刑法第二百八十四條第一項前段、第六十二條前段、第四
    十一條第一項前段，罰金罰鍰提高標準條例第一條前段、第
    二條，判處被告有期徒刑三月，並諭知如易科罰金，以三百
    元折算一日，其認事用法及量刑均無不當，應予維持；並引
    用第一審判決書記載之事實、證據及理由（如附件）。
二、檢察官上訴意旨，以被告於告訴人甲○○受傷期間，非但無
    關心慰問，又口出惡言，且迄今尚未與告訴人達成和解，顯
    然犯罪後態度不良，原審僅量刑有期徒刑三月，尚有未洽等
    語，指摘原判決量刑不當。惟查被告於本院審判中，已與告
    訴人達成民事和解，獲得告訴人原諒，有和解書一紙附卷可
    佐（見本院卷第四一頁），且犯罪後坦承犯行，深表悔悟，
    態度良好，原判決審酌告訴人就本件車禍之發生與有過失及
    被告犯罪之一切情狀，量處有期徒刑三月，並諭知易科罰金
    之折算標準，尚屬適當，檢察官上訴意旨，指摘原判決量刑
    不當，求予撤銷改判，為無理由，應予駁回。
三、末查被告前未曾受有期徒刑以上刑之宣告，有臺灣高等法院
    被告全國前案紀錄表及臺灣高等法院前案案件異動查證作業
    各一件附卷可稽，因一時思慮未周，致罹此罪名，犯後坦承
    犯罪，尚有悔意，且已與告訴人達成民事和解，經此起訴審
    判科刑，已足促其警惕，而無再犯之虞，本院認上開宣告之
    刑，以暫不執行為適當，爰宣告緩刑二年，以啟自新。
據上論斷，應依刑事訴訟法第四百五十五條之一第一項、第三項
、第三百六十四條、第二百七十三條之一第一項、第三百七十三
條、第三百六十八條，刑法第七十四條第一款，判決如主文。
本案經檢察官陳思睿（原名陳碧霞）到庭執行職務。
中　　華　　民　　國　　94　　年　　8 　　月　　18　　日
　　　　　　　　　刑事第一庭    審判長  法　官  宋明中
                                        法　官  王慧娟
                                        法　官  林欣玲
右正本證明與原本無異。
本件不得上訴。
                                        書記官  黃傳鈞
中　　華　　民　　國　　94　　年　　8 　　月　　23　　日
附件：
臺灣臺南地方法院刑事簡易判決　　　　 94年度交簡字第746號
聲　請　人　臺灣臺南地方法院檢察署檢察官
被　　　告　乙○○　男　28歲（民國○○年○月○日生）
　　　　　　　　　　身分證統一編號：Ｚ000000000號
　　　　　　　　　　住屏東縣林邊鄉○○路75之1號
上列被告因過失傷害案件，經檢察官聲請簡易判決處刑（93年度
偵字第12344號），本院判決如下：
    主      文
乙○○過失傷害人，處有期徒刑參月，如易科罰金，以參佰元折
算壹日。
    事實及理由
一、犯罪事實：乙○○於民國（下同）九十三年十月十三日晚上
    二十一時許，駕駛車牌號碼Ｅ五─三五三○號自小客車，沿
    臺南市○區○○路由西向東行駛，途經該路九八一號前有行
    車管制號誌交岔路口欲左轉彎時，適甲○○駕駛車牌號碼Ｎ
    ＬＲ－○○八號重機車，沿裕農路由東向西直行欲通過該交
    岔路口，乙○○應注意且能注意其係轉彎車，應讓直行之甲
    ○○車先行，並應注意車前狀況，而依當時情形，又無不能
    注意之情形，竟疏於注意及此，貿然左轉，甲○○亦酒醉駕
    駛重機車，行經設有行車管制號誌交岔路口，未注意車前狀
    況，乙○○所駕駛之Ｅ五－三五三○號自小客車乃於交岔路
    口內撞及甲○○所駕駛之ＮＬＲ－○○八號重機車，致甲○
    ○所駕駛之ＮＬＲ－○○八號重機車倒地，甲○○並受有頭
    部外傷併腦震盪、額面撕裂傷之傷害。乙○○於肇事後向警
    方報案，並向警自首前揭肇事犯行。案經甲○○訴由臺南市
    警察局第一分局報告臺灣臺南地方法院檢察署檢察官偵查後
    聲請簡易判決處刑。
二、前項犯罪事實，有下列事實足資證明：
（一）、被告乙○○於偵查中供稱：「九十三年十月十三日晚上
        九時，我開自小客車走臺南市○○路西向東，要左轉時
        ，對方的機車撞到我的右前座車門」等語明確（見臺灣
        臺南地方法院檢察署九十三年度偵字第一二三四四號偵
        查卷第四頁），經核與告訴人甲○○指訴：「我於九十
        三年十月十三日二十一時許在臺南市○○路九八一號前
        發生交通事故。我於上述時、地駕駛ＮＬＲ－○○八號
        重機車後座未搭載乘客，沿裕農路慢車道東向西行駛，
        至上記事故地點，與沿對向行駛而來作左轉，由乙○○
        所駕駛之Ｅ五－三五三○號自小客車發生交通事故」之
        情節大致相符（見臺南市警察局第一分局警卷第二頁）
        ，並有臺南市警察局第一分局道路交通事故現場圖、道
        路交通事故調查報告表（一）（二）、道路交通事故現
        場蒐證照片十四幀及臺南市立醫院診斷證明書一紙在卷
        可資佐證。
（二）、被告雖辯稱：我認為我沒有過失云云，惟按汽車行駛時
        ，駕駛人應注意車前狀況，並隨時採取必要之安全措施
        ；汽車行至交岔路口轉彎時，轉彎車應讓直行車先行，
        道路交通安全規則第九十四條第三項、第一百零二條第
        一項第六款分別定有明文。本件被告乙○○駕駛自小客
        車行經前開有號誌之交岔路口轉彎時，即應注意有無直
        行車輛通過該路口並讓其先行，雖其於警詢中陳稱：「
        事故前我沒有看見對方車」等語明確（見臺南市警察局
        第一分局警卷第一頁），然依當時天候晴朗、夜間有照
        明、路面乾燥、無缺陷或障礙物、視距良好等一切客觀
    　　情狀，並無不能注意之情形，足證被告於肇事路口左轉
      　時，並未注意有無直行車輛通過該路口，故其於事故發
        生前既應注意能注意而疏未注意讓告訴人甲○○所騎乘
        之直行車先行，致發生撞及而使告訴人受傷，足認被告
        主觀上確有過失，且被告乙○○駕駛自小客車，行經設
        有行車管制號誌肇事岔路口，轉彎車未讓直行車先行，
        為肇事原因，有臺灣省臺南區車輛行車事故鑑定委員會
        九十四年三月九日臺南區九四○一一九案鑑定意見書一
        紙附卷可考，另告訴人甲○○確因此次車禍而受有前開
        傷害，足見被告之過失駕駛行為，與甲○○所受之傷害
        結果間，具有相當因果關係，殆無疑義。
（三）、綜上各情相互勾稽，被告之自白經核與事實相符，足資
　　　　憑採，惟矢口否認部分，則屬臨訟卸責之詞，不足採信
        ，本案事證明確，被告上開犯行，應堪以認定。
三、核被告乙○○所為，係犯刑法第二百八十四條第一項前段之
    過失傷害罪。被告於肇事後向警方自首並接受裁判，有九十
    三年十月十四日道路交通事故案件談話筆錄一份在卷可按，
    被告行為合乎自首之要件，爰依刑法第六十二條前段之規定
    ，減輕其刑。爰審酌被告犯罪之動機、目的係因過失所致、
    造成告訴人頭部外傷併腦震盪、額面撕裂傷之傷害，有臺南
    市立醫院診斷證明書附卷可稽，足證告訴人所受之傷勢非輕
    、告訴人甲○○酒醉駕駛普通重型機器腳踏車，行經設有行
    車管制號誌肇事岔路口，未注意車前狀況，同為肇事原因，
    有臺灣省臺南區車輛行車事故鑑定委員會九十四年三月九日
    臺南區九四○一一九案鑑定意見書一紙附卷可考，然本件車
    禍既係被告之過失併合發生，自仍不能因此即解免被告之過
    失傷害罪責，且被告犯後猶矢口否認犯行，復未與告訴人達
    成和解等一切情狀，量處如主文所示之刑，並諭知如易科罰
    金以三百元折算一日之標準，以資儆懲。另本院酌以被告自
    肇事後，迄今未與告訴人和解，調解亦不成立，本案被告實
    不宜輕縱給予緩刑，附此敘明。
四、依刑事訴訟法第四百四十九條第一項、第四百五十四條第二
　　項，刑法第二百八十四條第一項前段、第六十二條前段、第
    四十一條第一項前段，罰金罰鍰提高標準條例第一條前段、
    第二條，逕以簡易判決處刑如主文。
五、如不服本判決，應於判決送達後十日內，向本院提出上訴狀
　　。
中　　華　　民　　國　　94　　年　　4 　　月　　26　　日
                  　　  臺灣臺南地方法院刑事第十二庭
                                法  官  黃翰義
以上正本證明與原本無異。
如不服本判決，應於判決送達後十日內，向本院提出上訴狀。
                                書記官  林憶梅
中　　華　　民　　國　　94　　年　　4 　　月　　28　　日
附錄本案論罪科刑法條：
中華民國刑法第二百八十四條(過失傷害罪)
因過失傷害人者，處六月以下有期徒刑、拘役或五百元以下罰金
，致重傷者，處一年以下有期徒刑、拘役或五百元以下罰金。
從事業務之人，因業務上之過失傷害人者，處一年以下有期徒刑
、拘役或一千元以下罰金，致重傷者，處三年以下有期徒刑、拘
役或二千元以下罰金。
